臺灣高雄地方法院刑事判決　　　　　　　100年度易字第907號
公　訴　人　臺灣高雄地方法院檢察署檢察官)
被　　　告　高源駿
上列被告因竊盜案件，經檢察官提起公訴（100 年度偵字第7810
號），本院判決如下：
    主  文
高源駿犯毀壞門扇竊盜未遂罪，處有期徒刑月，如易科罰金，
以新台幣壹仟元折算壹日。
    事  實
一、高源駿意圖為自己不法之所有，於民國100 年2 月4 日上午
    11時許，至其前雇主王譯誼位於高雄市○○區○○路43巷7
    弄12號住處前，以隨身攜帶之打火機燒毀王譯誼上開住處大
    門紗窗之方式，欲入屋內行竊，惟因燒毀紗窗後仍未能打開
    紗門所附之鐵製大門始未得手，復而離去；嗣經王譯誼於同
    日晚間9 時許返家後，發覺住處大門紗窗遭燒毀而報警處理
    ，始查悉上情。
二、案經高雄市政府警察局三民第二分局移送臺灣高雄地方法院
    檢察署檢察官偵查起訴。
    理  由
一、按被告以外之人於審判外之言詞或書面陳述，除法律有規定
    者外，不得作為證據，刑事訴訟法第159 條第1 項定有明文
    ；又被告以外之人於審判外之陳述，雖不符合同法第159 條
    之1 至第159 條之4 之規定，但經當事人於審判程序同意作
    為證據，法院審酌該言詞陳述或書面陳述作成時之情況，認
    為適當者，亦得為證據。當事人、代理人或辯護人於法院調
    查證據時，知有第159 條第1 項不得為證據之情形，而未於
    言詞辯論終結前聲明異議者，視為有前項之同意，刑事訴訟
    法第159 條之5 亦著有明文。查本判決下列所引用之各該被
    告以外之人於審判外之陳述，縱屬傳聞證據部分，然均經公
    訴人、被告就前開審判外之陳述於本院審判程序中同意做為
    證據，且迄至言詞辯論終結前亦未再聲明異議，本院審酌此
    等證據資料製作時之情況，核無違法取證或證明力明顯過低
    之瑕疵，本院亦認以之作為證據應屬適當，故揆諸上開規定
    ，應認前揭證據資料均例外有證據能力。
二、訊據被告高源駿對於上開犯罪事實坦承不諱，其於本院審理
    時自承：伊想去前老闆王譯誼之屋內行竊，故用打火機燒毀
    紗窗，但破壞紗窗後亦僅打能開鐵門一點點，仍無法進入屋
    內，所以沒有竊得任何物品等語（見100 年度易字第907 號
    卷第26頁），核與證人即被害人王譯誼於警詢時證稱：100
    年2 月4 日晚間9 時許返家後，發現住家紗窗遭人破壞，經
    詢問鄰居後方知是伊的前員工「阿駿」（即被告高源駿）要
    以燒紗窗之方式進入伊屋內行竊等語（見100 年度偵字第78
    10號卷< 下稱偵卷> 第7 頁至第8 頁）互核相符，此外並有
    高雄市警察局三民第二分局扣押物品清單、監視器翻拍照片
    、現場照片、紗窗修繕估價單（修繕費用新台幣2000元）等
    物品在卷可稽( 見偵卷第13頁至第21頁) ，足徵被告自白與
    事實相符，本案事證明確，犯行洵堪認定。
三、按刑法第25條所謂已著手於犯罪行為之實行，係指對於構成
    犯罪要件之行為，已開始實行者而言；又被告於夜間至某姓
    住宅，推窗伸手入室，竊取衣物，雖其身體未侵入住宅，尚
    難論以於夜間侵入住宅竊盜罪名，但其竊盜之手段，既已越
    進窗門，使他人窗門全之設備失其防閑之效用，自應構成刑
    法第321 條第1 項第2 款之罪（最高法院30年上字第684 號
    、最高法院41年台非第38號判例判例要旨參照) ；次按刑法
    第321 條第1 項第2 款規定將「門扇」、「牆垣」、「其他
    安全設備」並列，則所謂「門扇」專指門戶而言，應屬狹義
    ，即指分隔住宅或建築物內外之間之出入口大門而言；而所
    謂「其他安全設備」，指門扇牆垣以外，依通常常觀念足認
    防盜之一切設備而言，而大門上所附設之紗網或紗門，附著
    於大門扇上，為門扇之一部，毀壞門上紗網進入室內竊盜，
    應成立毀越門扇竊盜罪（最高法院55年臺上字第547 號判例
    意旨、司法院76廳刑一字第1669號函參照）。本件被告高源
    駿意欲行竊，圖以打火機燒毀王譯誼住處大門之紗窗以進入
    屋內，實已著手於竊盜行為之施行無訛；又被告意以破壞王
    譯誼住處一樓大門上之紗網後，將大門門鎖撥開，以侵入其
    內而為竊盜，然因未能打開紗窗所附之鐵門而無法進入始未
    竊得任何物品，業經本院認定如前，是被告並未有逾越門扇
    之行為，而應論以毀損門扇竊盜罪；公訴意旨認毀越安全設
    備竊盜，尚有誤會。核被告所為，係犯刑法第321 條第1 項
    第2 款之毀壞門扇竊盜罪，又被告著手於竊盜行為之實行而
    不遂，為未遂犯，應依刑法第25條第2 項規定，按既遂犯之
    刑度減輕其刑；爰審酌被告正值青壯，不思進取，率爾竊取
    他人財物，且前有竊盜犯行，有臺灣高等法院被告前案記錄
    表在卷可參( 未構成累犯) ，仍不知悔改而再犯本件犯行，
    所為實不足取，復衡酌被告犯罪之動機、手段、國中畢業之
    智識等一切情狀，爰量處如主文所示之刑，並諭知易科罰金
    之折算標準，以資懲儆。
據上論斷，應依刑事訴訟法第299 條第1 項前段、刑法第321 條
第1 項第2 款、第25條第2項、第41條第1項，判決如主文。
本案經檢察官蔡東利到庭執行職務。
中    華    民    國  100     年    7     月    26    日
                  刑事第二庭    審判長法  官  李政庭
                                      法  官  施盈志
                                      法  官  陳航代
以上正本證明與原本無異。
如不服本判決應於收受送達後10日內向本院提出上訴書狀，並應
敘述具體理由；如未敘述上訴理由者，應於上訴期間屆滿後20日
內向本院補提理由書（均須按他造當事人之人數附繕本）「切勿
逕送上級法院」。
中    華    民    國   100    年    7     月    26    日
                                      書記官   林慧君
附錄本案論罪科刑法條
中華民國刑法第321 條（加重竊盜罪）
犯竊盜罪而有下列情形之一者，處6 月以上、5 年以下有期徒刑
，得併科新臺幣10萬元以下罰金：
一、侵入住宅或有人居住之建築物、船艦或隱匿其內而犯之者。
二、毀越門扇、牆垣或其他安全設備而犯之者。
三、攜帶兇器而犯之者。
四、結夥三人以上而犯之者。
五、乘火災、水災或其他災害之際而犯之者。
六、在車站、埠頭、航空站或其他供水、陸、空公眾運輸之舟、
    車、航空機內而犯之者。
前項之未遂犯罰之。